【裁判字號】    88,易,1382
【裁判日期】    890117
【裁判案由】    毒品危害防制條例
【裁判全文】
台灣士林地方法院刑事判決                        八十八年度易字第一三八二號
    聲  請  人  臺灣士林地方法院檢察署檢察官
    被      告  甲○○
右列被告因違反毒品危害防制條例案件，經檢察官向本院內湖簡易庭聲請簡易判決處
刑（八十八年度偵字第六二一九號），經簡易庭認不宜以簡易判決處刑，移由本院普
通庭改依通常程序審理，本院判決如左：
    主  文
甲○○持有第二級毒品，累犯，處拘役伍拾日，如易科罰金，以佰元折算壹日。
扣案之安非他命壹包（淨重零點貳公克）沒收銷燬之。
    事  實
一、甲○○前有竊盜、麻藥、賭博等前科，復於民國八十二年間因犯賭博罪，經本院
    判處有期徒刑六月確定，甫於八十二年十二月二十七日易科罰金執行完畢。詎甲
    ○○其仍不知悔改，於民國八十七年一月底某日，駕駛其所有車號ＢＸ－七九二
    號營業小客車，在台北市○○○路賓王飯店前，搭載年籍姓名不詳綽號「烏鴉」
    之男子欲至台北市士林區○○○路○段，嗣該綽號「烏鴉」之男子因故中途下車
    ，而將其所有之眼鏡盒（內有安非他命乙包、吸食器乙組）乙個及黑色領帶乙條
    遺留在該車左前座之腳踏墊上，甲○○明知上開物品係綽號「烏鴉」之人所有，
    竟意圖為自己不法之所有，而將上揭遺失物予以侵占入己（侵占遺失物部分時效
    已完成）。又甲○○明知所拾獲眼鏡盒內置放之物品係第二級毒品安非他命，仍
    非法持有而將之藏置於該車前置物箱內。嗣於八十八年五月十八日下午五時四十
    分許，駕駛上開車輛途經國道一號公路七十一公里南向車道處為警當場查獲，並
    扣得安非他命乙包（淨重○．三二公克）、吸食器乙組而查悉上情。
二、案經內政部警政署國道公路警察局第二警察隊報告臺灣桃園地方法院檢察署呈請
    臺灣高等法院檢察署核令移轉臺灣士林地方法院檢察署檢察官偵查並聲請簡易判
    決處刑。
    理  由
一、訊據被告甲○○固坦承其於八十七年一月底某日，在其所駕駛之上開計程車內之
    左前座腳踏墊上，拾獲該綽號「烏鴉」之人所遺留之眼鏡盒（內有安非他命乙包
    、吸食器乙組）乙個及黑色領帶乙條等事實。惟矢口否認涉有上揭犯行，辯稱：
    其無侵占故意，亦不知該眼鏡盒內所放置之物係安非他命云云。然查：被告自八
    十七年一月底間即已拾獲上開眼鏡盒（內含安非他命乙包、吸食器乙組）乙個及
    黑色領帶乙條，迄至八十八年五月十八日下午五時四十分許始為警臨檢查獲，且
    該綽號「烏鴉」之人乃係其獄中認識之朋友，並在賓王飯店從事代客泊車之工作
    等情，業據被告供承在卷。衡情被告果若無侵占前揭物品之意思，何以明知失主
    之工作地點，竟未送還該綽號「烏鴉」之人而長期持有，並將之置於該車置物箱
    內，是被告有據為己有之侵占故意至明。次查，被告先辯稱：當時眼鏡盒及黑色
    領帶係放在塑膠袋內，其在拾獲該眼鏡盒等物後，即隨手將之塞入置物箱內，不
    知該眼鏡盒內所置之物品係安非他命云云。然嗣證人即警員乙○○到庭證稱：查
    獲當時安非他命及吸食器係放在眼鏡盒內，眼鏡盒係放在置物箱內，該眼鏡盒並
    未以塑膠袋包裝等語。復經本院提示證人乙○○之證詞後，被告即改稱：嗣後因
    有客人嘔吐，伊將該塑膠袋拿給客人使用，所以眼鏡盒及領帶即放在置物箱內云
    云，是其先後所辯情節已屬不一，是否可採，已非無疑。另衡諸常情，被告所辯
    上情縱或屬實，然被告既係在該車左前座腳墊上拾獲該眼鏡盒，並將之放在置物
    箱內，嗣復將該裝有安非他命之眼鏡盒自塑膠袋內取出，供客人嘔吐使用，其有
    多次接觸該眼鏡盒之機會，而眼鏡盒又屬極易開啟之物，況被告供稱其想若有經
    過賓王飯店時，再還給綽號「烏鴉」之人，是其豈有未曾開啟該眼鏡盒而檢視其
    內容，而隨手將之藏放在置物箱內長達一年有餘之理。參以被告前有麻藥前科，
    有臺灣高等法院檢察署刑案紀錄簡覆表及臺灣士林地方法院檢察署刑案資料查註
    紀錄表各乙紙附卷可佐，其顯無不知該眼鏡盒所藏放者係安非他命與吸食器之可
    能，是其所辯未曾開啟該眼鏡盒，亦不知其內藏有安非他命乙節，顯與常情有違
    而不足採。再者，扣案之安非他命乙包經送法務部調查局檢驗結果，認送驗結晶
    經檢驗結果含有甲基安非他命，淨重○．三二公克，有該局八十八年八月十九日
    （八八）陸字第八八○五五七九四號檢驗通知書乙紙在卷足憑，復有扣案之安非
    他命乙包（淨重○．三二公克）及吸食器乙組可資佐證。是被告上開所辯顯係事
    後卸責之詞，不足採信，本件事證明確，被告犯行洵堪認定，應依法論科。
二、核被告所為，係犯毒品危害防制條例第十一條第二項之持有第二級毒品罪。查被
    告有事實欄所載之犯罪科刑執行情形，有臺灣高等法院檢察署刑案紀錄簡覆表及
    臺灣士林地方法院檢察署刑案資料查註紀錄表各乙紙附卷足憑，其於五年內再犯
    本件最重本刑為有期徒刑以上之罪，為累犯，應依刑法第四十七條規定加重其刑
    。爰審酌被告之素行、犯罪動機、目的、手段、所生危害及犯罪後否認犯行，不
    思悔悟等一切情狀，量處如主文所示之刑，並諭知易科罰金之折算標準。至扣案
    安非他命乙包（淨重○．三二公克）係查獲之毒品，不問屬於犯人與否，應依毒
    品危害防制條例第十八條第一項前段規定，沒收銷燬之。
據上論斷，應依刑事訴訟法第四百五十二條、第二百九十九條第一項前段，毒品危害
防制條例第十一條第二項、第十八條第一項前段，刑法第十一條、第四十七條、第四
十一條，罰金罰鍰提高標準條例第二條，判決如主文。
本案經檢察官繆卓然到庭執行職務
中      華      民      國      八十九    年      一      月    十七    日
                                  台灣士林地方法院刑事第一庭
                                      法  官  陳  章  榮
右正本證明與原本無異。
如不服本判決，應於判決送達後十日內，向本院提出上訴狀。
                                      書記官  劉  提  幸
中      華      民      國      八十九    年      一      月    二十    日
附錄本案論罪科刑法條全文：
毒品危害防制條例第十一條第二項：
  持有第二級毒品者，處二年以下有期徒刑、拘役或新臺幣三萬元以下罰金。


司法院資訊處製作；財團法人民間司法改革基金會備份。
